【裁判字號】    94,上訴,2975
【裁判日期】    950718
【裁判案由】    偽造有價證券等
【裁判全文】
臺灣高等法院刑事判決                94年度上訴字第2975號
上  訴  人
即  被  告  翁崇騏
選任辯護人  趙平原律師
上列上訴人因偽造有價證券等案件，不服臺灣臺北地方法院92年
度訴字第1609號，中華民國94年7 月29日第一審判決（起訴案號
：臺灣臺北地方法院檢察署92年度偵字第7995號；移送併辦案號
：同署92年度偵字第16463 號），提起上訴，本院判決如下：
    主  文
原判決撤銷。
翁崇騏意圖供行使之用而偽造有價證券，處有期徒刑年貳月。
    事  實
一、翁崇騏（原名翁崇祺，94年3 月16日更名甲○○，95年6 月
    22日再度更名）與「喬宜貿易有限公司」（下稱喬宜公司）
    負責人乙○○本為男女朋友關係，可自由進出乙○○位於臺
    北市○○○路○ 段280 巷155 弄213 號3 樓之10住處。於91
    年10月16日至91年10月20日間，乙○○出國時，委託翁崇騏
    代為保管其個人私章及喬宜公司印章。詎翁崇騏竟意圖為自
    己不法之所有，於91年10月16日至91年10月20日間某日進入
    臺北市○○○路○ 段280 巷155 弄213 號3 樓之10乙○○住
    處，未經乙○○同意，而徒手竊取發票人喬宜公司、付款人
    大眾商業銀行， 票號AS0000000、AS0000000、AS0000000號
    之空白支票三紙；旋基於意圖供行使用之犯意，在喬宜公司
    位於臺北市○○○路○ 段180 巷6 號9 樓之19之登記營業處
    所，未經乙○○授權，而於上開票號AS0000000號、AS00000
    00號、AS0000000號支票依序填載 「發票日91年12月13日、
    票面金額新臺幣（下同）100萬元」、 「發票日91年12月15
    日（原填載91年11月7 日）、票面金額72萬元」「發票日91
    年12月26日（原填載91年10月16日）、票面金額65萬8千2百
    元、憑票支付金眾股份有限公司」，並將所保管之喬宜公司
    印章及乙○○個人私章盜蓋於各該支票發票人欄上（且票號
    AS0000000號、AS0000000號支票發票日期欄，因日期更改而
    亦盜蓋乙○○個人私章於其上），而偽造喬宜公司名義所簽
    發支票之有價證券（如附表編號一、二、三所示），足以生
    損害於喬宜公司及乙○○。
二、翁崇騏進而意圖為自己不法所有之概括犯意，先後於91年11
    月4 日、91年12月5 日，向金眾股份有限公司（下稱金眾公
    司）購買行動電話各100支、33支，金額分別為74萬2千元、
    39萬9千7百元，並偽稱其所偽造如附表編號二、三所示支票
    （即票號AS0000000號、AS0000000號）係屬客票，而連續持
    交金眾公司以為價金支付而行使之，使金眾公司因之陷於錯
    誤而連續如數交付行動電話各100支及33支。 另附表編號一
    所示偽造之支票，翁崇騏則於91年12月間以掛號方式寄往高
    雄交付案外人「王滿」，以作為先前向「王滿」購買液晶螢
    幕應付之價金，而行使之。嗣因附表編號二、三之支票因發
    票人印章不符及存款不足遭銀行退票，金眾公司始知受騙，
    而提出告訴後方查悉上情。
三、案經金眾公司、乙○○分別訴請臺灣臺北地方法院檢察署檢
    察官偵查起訴及移送原審併案審理。
    理  由
甲、證據能力方面：
一、按被告以外之人於審判外之言詞或書面陳述，除法律有規定
    者外，不得作為證據，刑事訴訟法第159 條固定有明文。惟
    被告以外之人於審判外之陳述，雖不符同法第159 條之1 至
    之4 之規定，而經當事人於審判程序同意作為證據，法院審
    酌該言詞陳述或書面陳述作成時之情況，認為適當者，亦得
    為證據。又當事人、代理人或辯護人於法院調查證據時，知
    有第159 條第1 項不得為證據之情形，而未於言詞辯論終結
    前聲明異議者，視為有前項之同意，此亦據同法第159 條之
    5 規定甚明。查本件告訴人金眾公司於告訴狀中之指訴、金
    眾公司代理人黃上及告訴人乙○○於偵查及原審中未經具結
    所為之陳述、告訴人乙○○於警詢中所為之陳述（臺灣士林
    地方法院檢察署92年度偵字第6234號偵查卷第13至15頁），
    均為審判外之陳述而屬傳聞證據，不符刑事訴訟法第159 條
    之3 之規定，惟檢察官、被告及辯護人就上開審判外之陳述
    ，迄於本院言詞辯論終結前均未聲明異議，而本院審酌渠等
    於陳述作成時之情況，核無違法取證之情形，亦認為以之作
    為證據為適當，依諸上開規定，告訴人上開審判外之陳述，
    得為證據。
二、告訴人金眾公司所提出銷貨單2 紙及如附表編號二、三所示
    支票暨退票理由單影本（附於臺灣臺北地方法院檢察署92年
    度偵字第7995號偵查卷第4 至6 頁），並告訴人乙○○所提
    出如附表編號一所示支票退票理由單（附於臺灣士林地方法
    院檢察署92年度偵字第6234號偵查卷第21頁）；被告及辯護
    人均不否認其真正，復未爭執其證據能力，依諸上開刑事訴
    訟法第159 條之5 規定，亦得為證據，併此說明。
乙、實體方面：
一、被告之辯解：
    訊據被告翁崇騏就附表所示3 紙支票，係伊所簽發，並係伊
    自己蓋用喬宜公司及乙○○印章於其上；其中編號二、三所
    示2 紙支票係持交金眾公司，以作為伊於91年11月4 日、91
    年12月5 日向金眾公司購買行動電話機具各100支、33支 ，
    金額各係74萬2千元、39萬9千7百元價金之支付， 另編號一
    所示支票則係持交案外人王滿以充作其前購買液晶螢幕所積
    欠價金等情固坦認不諱，惟否認有何偽造有價證券及詐欺犯
    行，辯稱：因為當時伊與乙○○同財共居，支票簿就放在家
    裡，所以伊就拿走附表所示支票3 張；且乙○○出國時，將
    公司章及私章均交給伊保管，並囑託伊處理公司事務，所以
    伊就在喬宜公司辦公室簽發本件支票云云。
二、惟查：
(一)本案系爭如附表所示支票3 紙，係被告在喬宜公司所登記營
    業處所，於同一時間內，自行填載發票日、票面金額，並自
    行以「喬宜公司」印章及其負責人「乙○○」印章蓋用於發
    票人欄，另附表編號二、三所示支票發票日更改處之「乙○
    ○」印文，亦係被告所蓋用之事實，業據被告於原審及本院
    審理中供認不諱（原審卷二第44頁、第45頁，本院卷第21頁
    、第63頁）；並有告訴人金眾公司所提出如附表編號二、三
    所示支票2 紙及退票理由單影本在卷（附於臺灣臺北地方法
    院檢察署92年度偵字第7995號偵查卷第5、6頁；至告訴人金
    眾公司代理人於本院審理中提出該支票原本，經本院送鑑定
    後，已發還告訴人代理人 〈詳本院卷第63頁、第102頁〉）
    、告訴人乙○○所提出如附表編號一所示支票退票理由單影
    本（附於臺灣士林地方法院檢察署92年度偵字第6234號偵查
    卷第21頁）在卷可佐。另經本院將告訴人乙○○所提出其個
    人印章實物（樣式如本院卷第84頁編號1 所示）併同附表編
    號二、三所示支票，送請法務部調查局鑑定結果：附表編號
    三票號AS0000000號支票， 其上「發票人簽章」欄所蓋「乙
    ○○」印文與所送鑑「乙○○」印章實物，其印文紋線細部
    特徵相同，研判極可能為同一印章所蓋等，有法務部調查局
    95年4月20日調科貳字第09500179390號鑑定通知書在卷足考
    （本院卷第87頁）。另編號二所示支票上印文，固可能因印
    文印色不勻或印泥淤積致紋線特徵不明而難與印章實物鑑析
    （詳上開法務部調查局鑑定報告所載），但並無證據足資證
    明附表所示3 紙支票上「乙○○」印文，係以不同印章所蓋
    用。況附表編號二、三所示支票上之「乙○○」印文，由肉
    眼辨識，顯示係出於同一枚印章。從而附表所示支票3 紙上
    之「乙○○」印文，係以告訴人乙○○所有而屬真正之同一
    枚印章所蓋用，應堪認定。另附表所示支票3 紙，其上發票
    人欄上「喬宜公司」印文，係屬喬宜公司所有之印章而為真
    正者乙節，亦據告訴人乙○○於本院審理中供明無訛（本院
    卷102頁） ，被告辯稱支票上之印章並非伊所偽刻者，尚足
    採信。
(二)故本案就被告被訴偽造有價證券部分之爭點，厥為附表所示
    之空白支票是否告訴人乙○○本人所交付？是否被告所竊取
    ？被告簽發附表所示之支票有無經過告訴人乙○○之授權？
(三)查：
  (1)告訴人乙○○於警詢、檢察官偵查中及原審準備程序時均曾
    稱：因為被告曾向其借票，伊有借他前後共三張，附表編號
    二、三所示的支票就是被告向其所借的，該二張票是其親自
    開的，後來被告有把支票上的金額歸還；其要換票時才發現
    上面的日期被塗改，還蓋上其印章，至公司章是本來開票就
    有的等語（臺灣臺北地方法院檢察署92年度偵字第7995號偵
    查卷第14頁、第40頁反頁，原審卷一第66頁）。惟告訴人乙
    ○○於原審94年7 月27日審判中以證人身分具結後，已供證
    ：沒有委託被告保管任何支票，我覺得應該是被告偷我的空
    白支票，自己寫金額及日期，支票上的金額及日期都不是我
    的字跡；（問：是否共被偷了三張空白支票？）是；（問：
    今日的說法跟之前不同有何意見？）因為案發到現在才看到
    （支）票正本（影本），所以我才釐清整個案情」「支票簿
    絕對沒有交給被告保管，我放在民權東路6 段家裡的夾層，
    是被告翻箱倒櫃偷走，我只有交印章及存摺給被告等語在卷
    （原審卷二第42、43頁）。而被告於聽聞告訴人所為上開證
    述後，復亦陳稱：我的公司跟乙○○的公司在一起，他交一
    包東西給我保管，印章都在裡面，我蓋在支票上的章是乙○
    ○交給我的章，我只是不知道是哪個章，所以小章蓋錯；支
    票是我在乙○○辦公室開的；（問：乙○○有無同意你開票
    ？）這次她在印度，所以我自己開票，想等她回來再跟她說
    ；當時我們二人是同居關係，支票簿就放在家裡，所以我自
    己拿走三張等語（原審卷二第43頁）。則就附表所示支票並
    非告訴人乙○○所簽發，而係被告未告知乙○○自行取走空
    白支票後，由被告自己在空白支票上填載發票日、票面金額
    及受款人，被告並以受乙○○委託保管之印章，蓋用於附表
    所示之支票上等節，告訴人乙○○與被告於原審94年7 月27
    日審判中所為供述顯屬一致。是告訴人乙○○於其前於警詢
    、檢察官偵查及原審準備程序中所稱附表所示支票係其簽發
    借予被告云云，即與事實不符。告訴人乙○○於本院審理時
    亦已澄清其前所說同意被告簽發支票，係指別的支票，不是
    本案支票等語在卷（本院卷第42頁、第122頁） ，此互核被
    告於本院審理中供承：以前也曾使用過喬宜公司之支票云云
    （本院卷第121頁） 。足徵告訴人乙○○上開澄清之語尚非
    虛詞。故有關附表所示支票係由何人簽發，如何蓋用印文，
    自應以告訴人乙○○及被告於原審94年7 月27日審判期日中
    所述者為可採。告訴人乙○○於警詢、檢察官偵查及原審準
    備程序中所謂係簽發借予被告者云云，容係與其他支票混淆
    而記憶錯誤所致，洵難依此即遽謂其所為指訴全然不實。
  (2)又參諸附表編號二、三所示支票上「乙○○」印文，與喬宜
    公司所留存於大眾商業銀行之帳號19063 號支票帳戶上之負
    責人乙○○印鑑印文明顯不同（按該印鑑印文為圓形章，而
    本件附表編號二、三所示支票上之印文為方形章），此有大
    眾商業銀行92年10月6日（九二）敦化發字第227號函檢送之
    喬宜公司印鑑影本（原審卷一第12、13頁）及卷附附表編號
    二、三所示支票影本可資比對。則附表所示支票若係告訴人
    乙○○同意被告簽發，焉有未告知被告其支票帳戶之正確印
    鑑章之理？且參諸被告於原審所供承：伊當時與乙○○同居
    關係，（喬宜公司）支票簿放在家裡，所以伊自己就拿走三
    張；當時乙○○在印度，所以伊自己開票，想等她回來再跟
    她說等語（原審卷二第43頁），足證告訴人乙○○指訴稱附
    表支票係被告未經其同意而竊取空白支票後，未經其授權而
    擅以其所委託保管之印章，蓋印簽發者，較符合事實，堪以
    採認。被告否認竊取空白支票，並辯稱係基於告訴人乙○○
    之授權而簽發云云，洵係卸責之詞，委難採信。本件附表所
    示支票係被告以盜用印章方式而偽造，應可是認。
  (3)至告訴人乙○○固指稱附表支票係被告利用其於91年12月間
    出國到印度時，到其住所竊取後擅自簽發者云云。然被告係
    於91年11月4 日、91年12月5 日將附表編號二、三所示支票
    持交告訴人金眾公司以取得所訂購之行動電話機具，此有告
    訴人金眾公司所提出銷貨單二紙在卷可稽（臺灣臺北地方法
    院檢察署92年度偵字第7995號偵查卷第4 頁）。依此，被告
    應係於91年11月4 日前即取得喬宜公司之空白支票，殊不可
    能於91年12月間始竊取。而佐以告訴人乙○○及被告於原審
    94年7 月27日審判期日所一致供述：乙○○出國時交付印章
    予被告保管，被告於該時自行取走三張空白支票而簽發等語
    ，及依本院卷第35頁告訴人乙○○入出境查詢表顯示，告訴
    人乙○○於91年10月16日至10月20日、11月17日至11月19日
    、11月26日至11月30日、12月10至12月27日有出入境紀錄等
    情，被告應係於告訴人乙○○91年10月16日至10月20日出國
    期間，竊取乙○○所有之喬宜公司空白支票而擅自盜用所保
    管之印章偽造成如附表所示支票三紙，方合事實。告訴人乙
    ○○所指陳被告竊取及偽造之時間，當係其不知被告竊取及
    偽造時間，僅依支票發票日予以推算，因之指陳有誤，併此
    說明。
(四)次查：被告既以偽造之喬宜公司支票向金眾公司購買行動電
    話機具，顯見被告並無資力，然其卻以此偽造之支票使金眾
    公司誤認被告確有支付款項之能力，使金眾公司因此交付行
    動電話機具，顯見被告向金眾公司購買行動電話機具，應係
    施用詐術而使金眾公司陷於錯誤而交付財物當無疑義。再觀
    諸被告於檢察官偵查中陳稱：行動電話機具係伊私人要買的
    ，買來後伊就賣給北、中、南中小盤的客戶，賺取其中差價
    等語（臺灣臺北地方法院檢察署92年度偵字第7995號偵查卷
    第14頁反頁）。足見被告有轉賣上開行動電話機具牟利之行
    為，然其於獲取差價利益後，卻未能使附表編號二、三支票
    兌付，有退票理由單影本附卷可稽（同上偵查卷第5、6頁）
    ，足徵被告於向金眾公司購買之初即存有為自己不法所有之
    意圖彰彰至明。
(五)另附表編號一所示支票，被告係以掛號方式寄往高雄，持交
    案外人王滿，作為先前向「王滿」購買液晶螢幕應付之價金
    乙節，迭據被告供承在卷，並有該支票之退票理由單影本附
    卷足佐（附於臺灣士林地方法院檢察署92年度偵字第6234號
    偵查卷第21頁）。是被告行使附表編號一所示偽造之支票亦
    堪認定。
(六)綜上，本件事證明確，被告竊盜、偽造有價證券、詐欺取財
    等犯行堪以認定。
三、論罪之理由：
(一)核被告竊取告訴人乙○○所有空白支票並加以偽造，其此部
    分所為係犯刑法第201 條第1 項偽造有價證券罪、第320 條
    第1 項之竊盜罪。被告盜用喬宜公司及乙○○之印章後蓋用
    印文於支票上，為偽造有價證券之階段行為，不另論罪。至
    被告先後將附表所示支票持交金眾公司及「王滿」，固犯連
    續行使偽造有價證券罪，惟此連續行使之輕行為為偽造之重
    行為所吸收，亦不另論罪。
(二)被告向金眾公司詐取行動電話機具之行為，核係犯刑法第33
    9 條第1 項之詐欺取財罪。被告先後二次詐欺取財犯行，時
    間緊接，所犯為構成要件相同之罪，顯基於概括犯意反覆為
    之，應依連續犯之規定論以一罪並加重其刑。
(三)被告所犯竊盜罪、偽造有價證券罪及詐欺取財罪間，互有方
    法結果之牽連關係，應從一重之偽造有價證券罪處斷。
(四)起訴意旨認被告係變造附表所示之支票，尚有未洽；另起訴
    意旨固未及於被告竊盜之事實，但此部分與已起訴並經論罪
    之偽造有價證券罪間，有方法結果之裁判上一罪關係，已如
    前述，本院自得併予審理。至臺灣臺北地方法院檢察署移送
    併辦之92年度偵字第16463 號偵查案件，其移送併辦之犯罪
    事實與本案事實同一，本院自得併予審理，附此敘明。
(五)被告行為後，刑法第55條後段牽連犯、第56條連續犯之規定
    ，業於94年1 月7 日修正公布刪除，於95年7 月1 日施行，
    則被告之犯行因行為後新法業已刪除牽連犯及連續犯之規定
    ，此刪除雖非犯罪構成要件之變更，但顯已影響行為人刑罰
    之法律效果，自屬法律有變更，依新法第2 條第1 項規定，
    比較新、舊法結果，仍應適用較有利於被告之行為時法律即
    舊法論以連續犯，及依牽連犯從一重處斷（最高法院95年第
    8 次刑事庭會議決議參照）。又依95年7 月1 日修正施行之
    刑法施行法第1 條之1 第1 項規定「中華民國九十四年一月
    七日刑法修正施行後，刑法分則編所定罰金之貨幣單位折算
    為新臺幣。」第二項規定「九十四年一月七日刑法修正時，
    刑法分則編未修正之條文定有罰金者，自九十四年一月七日
    刑法修正施行後，就其所定數額提高為三十倍。但七十二年
    六月二十六日至九十四年一月七日新增或修正之條文，就其
    所定數額提高為三倍」，是被告行為後，刑法分則編定有罰
    金刑者，均非較有利於被告，故依刑法第2 條第1 項規定，
    亦應適用較有利於被告之行為時法律，附此說明。
四、撤銷改判之理由：
(一)原審認被告罪證明確，予以論罪科刑固非無見，惟查：(1)被
    告係以盜用告訴人乙○○及喬宜公司印章之方式偽造附表所
    示之支票，換言之，附表所示偽造支票上印文之印章係屬真
    正，並非被告所偽刻；另被告竊取空白支票而偽造之時間應
    係在於91年10月16日至91年10月20日間，不可能係於91年12
    月間，且被告係同時偽造附表所示支票，均經本院依憑卷內
    證據資料詳細論載如上。原審未詳予勾稽，遽認支票上印章
    為被告所偽刻，並遽為沒收印章之宣告；復誤被告竊盜及偽
    造之時間係在91年12月間，且誤被告係多次偽造，而以連續
    犯論之，均有未當。(2)又行使偽造之有價證券以使人交付財
    物，本即含有詐欺之性質，如果所交付之財物，即係該證券
    本身之價值，其詐欺取財仍屬行使偽造有價證券之行為，不
    另論以詐欺取財罪；但如行使該偽造之有價證券，係供作價
    金之支付而取得其他財物，則該取得財物行為已屬行使偽造
    有價證券行為以外之另一行為，應再論以詐欺取財罪，並依
    牽連犯關係，從一重處斷（最高法院90年度臺上字第5416號
    判決參酌）。查被告持偽造之附表編號二、三所示支票向告
    訴人金眾公司詐取行動電話機具，並非取得支票本身之票面
    價值，而係在於取得金眾公司之財物，換言之，係於行使有
    價證券外之另一詐取財物行為，則揆諸上開判決意旨，被告
    向金眾公司所為詐欺犯行，非可包含於行使偽造有價證券行
    為之內。詎原審失查，誤認被告詐欺金眾公司所為，係包含
    於其行使有價證券罪之內而不另論罪，其所持見解亦有未洽
    。(3)起訴意旨及補充理由書另認被告涉犯刑法第342 條之背
    信罪（觀諸全卷，檢察官於原審並未更正或變更此起訴法條
    ，原審於判決書理由三之(五)誤為檢察官已更正），應為不另
    為無罪之諭知（詳後述），原審漏未論斷，難謂妥適。(4)綜
    上，被告猶執陳詞否認犯行而指摘原判決不當，固無理由，
    然原判決既有上開可議之處，仍屬無可維持，應由本院撤銷
    改判。
(二)爰審酌被告因圖不法所有，竟竊盜而偽造告訴人乙○○所經
    營喬宜公司支票，並持以向金眾公司詐取財物，除使喬宜公
    司因此經臺灣票據交換所列為拒絕往來戶，有臺灣票據交換
    所92年12月2 日臺票總字第0920008386號函在卷可參（原審
    卷一第43頁），嚴重損害喬宜公司之信用外，復使金眾公司
    受有達114萬餘元之財物損失，而被告嗣雖於94年10月7日與
    金眾公司達成和解，有和解書乙份附於本院卷第44頁足參，
    惟依該和解內容，被告應於95年1 月31日全部清償完畢，然
    被告迄仍今積欠告訴人金眾公司49萬餘元未清償，經被告於
    本院陳明在卷（本院卷第121頁） ，尚難認被告有真正和解
    賠償之誠意，並被告前未曾有判處有期徒刑之犯罪前科，素
    行尚稱良好（有本院被告前案紀錄表在卷可按）等一切情狀
    ，量處如主文第二項所示之刑，以示懲儆。至附表所示偽造
    之支票三紙，係屬偽造之有價證券，爰依刑法第205 條規定
    ，不問屬於犯人與否，併予宣告沒收。
五、不另為無罪諭知部分：
(一)公訴意旨另以：被告以告訴人乙○○所交付委其保管之印章
    ，偽造如附表所示支票之有價證券，因認被告另涉犯刑法第
    342 條第1 項之背信罪云云。
(二)按刑法第342 條之背信罪，以處理他人事務為前提；且所稱
    之為他人處理事務，係指代理或代表他人辦理其事務者而言
    （最高法院89年度臺上字第3785號判決參酌）。查告訴人乙
    ○○僅將印章交由被告，請被告代為保管，並未委任被告以
    該印章代為處理任何事務，此觀諸卷內告訴人乙○○及被告
    所供述各情至明；且被告竊取空白支票並進而偽造支票之行
    為，亦顯與被告所受任代為保管印章之事務無涉。從而依諸
    上開說明，被告所為與背信罪之構成要件有間，難以該罪相
    繩。惟公訴人認此部分與被告經論罪科刑之偽造有罪證券罪
    間有方法結果之牽連關係，本院爰不另為無罪之諭知，合此
    敘明。
丙、應適用之法條：
一、刑事訴訟法第369 條第1 項前段、第364 條、第299 條第1
    項前段。
二、行為時刑法第56條、第201 條第1 項、第320 條第1 項、第
    339 條第1 項、第55條後段、第205 條，罰金罰鍰提高標準
    條例第1 條前段。
本案經檢察官呂光華到庭執行職務。
中    華    民    國    95    年    7     月    18    日
                  刑事第十七庭審判長法  官  陳貽男
                                    法  官  高明哲
                                    法  官  許仕楓
以上正本證明與原本無異。
如不服本判決，應於收受送達後十日內向本院提出上訴書狀，其
未敘述上訴之理由者，並得於提起上訴後十日內向本院補提理由
書狀（均須按他造當事人之人數附繕本）。
                                    書記官  劉貞達
中    華    民    國    95    年    7     月    21    日
附表：
┌─┬──────┬─────┬─────┬───────┐
│編│ 付  款  人 │ 支票號碼 │ 票面金額 │  發  票  日  │
│號│            │          │（新臺幣）│              │
├─┼──────┼─────┼─────┼───────┤
│１│大眾商業銀行│AS0000000 │100萬元   │91年12月31日  │
├─┼──────┼─────┼─────┼───────┤
│２│同上        │AS0000000 │72萬元    │91年12月15日  │
├─┼──────┼─────┼─────┼───────┤
│３│同上        │AS0000000 │65萬8千2百│91年12月26日  │
│  │            │          │元        │              │
└─┴──────┴─────┴─────┴───────┘
附錄本案論罪科刑法條全文
刑法第201 條第1 項：
意圖供行使之用，而偽造、變造公債票、公司股票或其他有價證
券者，處三年以上十年以下有期徒刑，得併科三千元以下罰金。
刑法第320 條第1 項：
意圖為自己或第三人不法之所有，而竊取他人之動產者，為竊盜
罪，處五年以下有期徒刑、拘役或五百元以下罰金。
刑法第339 條第1 項：
意圖為自己或第三人不法之所有，以詐術使人將本人或第三人之
物交付者，處五年以下有期徒刑、拘役或科或併科一千元以下罰
金。


司法院資訊處製作；財團法人民間司法改革基金會備份。
